臺灣臺北地方法院民事裁定
111年度小上字第66號
上  訴  人  林洋佐  
被 上訴 人  明台產物保險股份有限公司

法定代理人  長瀬耕一
上列當事人間請求損害賠償事件，上訴人對於中華民國111年3月
23日本院臺北簡易庭111年度北小字第620號第一審判決提起上訴
，本院裁定如下：
    主  文
一、上訴駁回。
二、第二審訴訟費用新臺幣1,500元由上訴人負擔。
    理  由
一、按對於小額程序之第一審裁判提起上訴，非以其違背法令為
    理由，不得為之，並應於上訴狀內記載上訴理由，表明原判
    決所違背之法令及其具體內容，暨依訴訟資料可認為原判決
    有違背法令之具體事實，民事訴訟法第436條之24第2項、第
    436條之25分別定有明文。所謂違背法令，係指依同法第436
    條之32第2項準用第468條所定判決不適用法規或適用不當、
    第469條第1款至第5款所定判決當然違背法令之情形。是當
    事人提起上訴，如以判決不適用法規或適用不當為理由，其
    上訴狀或理由書應具體指摘該判決所違背之法令條項，或有
    關解釋字號，或成文法以外之習慣或法理等及其具體內容，
    暨係依何訴訟資料合於該違背法令之具體事實；如以判決有
    同法第469條第1款至第5款情形為理由，其上訴狀或理由書
    應表明該判決有合於各該條款規定情形之具體內容，及係依
    何訴訟資料合於該違背法令之具體事實。如未依上述方法表
    明，或其所表明者與上開法條規定不合時，即難認為已合法
    表明上訴理由，其上訴自非合法（最高法院71年台上字第31
    4號裁判意旨參照）。而依民事訴訟法第436條之32第2項規
    定，第469條第6款之判決不備理由或理由矛盾之當然違背法
    令於小額事件之上訴程序並不準用，是於小額事件中所謂違
    背法令，並不包含認定事實錯誤、取捨證據不當或就當事人
    提出之事實或證據疏於調查或漏未斟酌之判決不備理由情形
    。而上訴不合法者，第二審法院應依同法第436條之32第2項
    準用第444條第1項規定，以裁定駁回之。
二、上訴意旨略以：被上訴人為保險公司，已收被保險人保費，
    是否賠償被保險人乃為其職責。又被保險人併排停車違規在
    先，且被保險人車輛原來已有受損，被保險人車頭撞擊上訴
    人車輛，上訴人車輛及葉子版亦有損壞，有車輛損壞照片及
    錄影帶可證等語，並上訴聲明：原判決廢棄。
三、經查，上訴人所執上訴理由，僅係對原審取捨證據及認定事
    實之職權行使指摘其不當，而未具體指明原判決有何不適用
    法規或適用法規不當之情形，並揭示該法規之條項或其內容
    ，或表明原判決有合於民事訴訟法第469條第1款至第5款所
    定違背法令之具體內容，亦未表明依何訴訟資料可認為原判
    決有違背法令之具體事實，難認其已合法表明上訴理由。揆
    諸首開說明，其上訴為不合法，應予駁回。
四、本件第二審上訴裁判費為新臺幣1,500元，應由上訴人負擔
    ，爰確定如主文第2項所示。
五、據上論結，本件上訴為不合法。依民事訴訟法第436條之32
    第1項、第2項、第444條第1項前段、第436條之19第1項、第
    95條、第78條，裁定如主文。 
中　　華　　民　　國　　111 　年　　5 　　月　　31　　日
                  民事第一庭  審判長法  官  賴錦華
　　　　　　　　　                  法  官  賴淑萍
　　　　　　　　　                  法　官　李桂英   
以上正本係照原本作成。
本裁定不得抗告。 
中　　華　　民　　國　　111 　年　　5 　　月　　31　　日
                                    書記官　劉士筠